# Jamel Alan Pimienta Beltrán

C.C NO. 1024509157 BOGOTÁ

## CONTACTO



3017040086



jpimientabe@gmail.com



www.linkedin.com/in/jamelpimienta-beltran

## **HABILIDADES**

Javascript

- Tailwind CSS
- React
- Github
- Vue.js
- MySQL

## **EDUCACIÓN**

## • Tecnólogo en Telecomunicaciones

Corporación Universitaria Minuto de Dios Noviembre 2019

· JavaScript Algorithms and Data

freeCodeCamp Febrero 2023

• Diplomado en Programación

Misión TIC 2022 Diciembre 2022

• Curso de Git

Platzi Septiembre 2022

Front end, CSS, Bootstrap

Code Academy
Septiembre 2022

## Diplomado Internetworking CCNA

Fundación Egresados Universidad Distrital Septiembre 2019 - Diciembre 2019

## **ACERCA DE MÍ**

Tecnólogo en telecomunicaciones con experiencia en desarrollo web y programación. Proficiente en tecnologías como JavaScript, CSS, HTML y Bootstrap, así como en los frameworks React, Angular y Vue.js, además de tener experiencia con Git para el control de versiones. En el campo de las telecomunicaciones tengo experiencia en la configuración de servicios de red (DHCP, DNS, NAT, VPN, listas ACL, IP) y supervisión de equipos informáticos, instalación de software y aplicaciones, soporte tecnológico de servicios y recursos basados en red, reportes y detección de incidentes de seguridad y métricas de desempeño en redes y equipos. Con organización, atención al detalle, orientación al logro, y compromiso.

## **EXPERIENCIA LABORAL**

#### SPORTGEM

WEBMASTER ENERO 2021 - ACTUALMENTE

- Administración, diseño bases de datos y mantenimiento web.
- Optimización SEO.
- Análisis, estadísticas, y gestión de dominios y hosting.

#### COLVATEL S.A.S

AUXILIAR INGENIERÍA - TÉCNICO I -TÉCNICO II OCTUBRE 2015 - NOVIEMBRE 2020

- Configuración de servicios de red (DHCP, DNS, NAT)
- Diseño, implementación, y seguridad de redes (firewalls, VPN, ACL)
- Manejos en las tecnologías FTTH y FTTC, manejo de cobre y fibra óptica

## CLARO S.A.S

AUXILIAR TÉCNICO INSTALADOR JULIO 2014 - JULIO 2015

- Mediciones de red cobre; aislamiento, voltajes capacitancia; distancia.
- Manejo de Dynatel en red de cobre pi balance aislamiento, ruido, balance.
- Instalación de equipos de red y pruebas de conectividad.